【裁判字號】    99,聲減,96
【裁判日期】    991104
【裁判案由】    聲請減刑及定應執行刑
【裁判全文】
臺灣高雄地方法院刑事裁定              99年度聲減字第96號
聲  請  人  臺灣高雄地方法院檢察署檢察官
受  刑  人  甲○○
上列受刑人因違反毒品危害防制條例案件，已經判決罪刑確定，
聲請人聲請減刑及定其應執行之刑（99年度聲減字第84號），本
院裁定如下：
    主  文
甲○○所犯如附表編號壹、貳所示之罪，減刑詳如附表編號壹、
貳所載，並與附表編號參所示不應減刑之犯罪所處之刑，應執行
有期徒刑玖年肆月。
    理  由
一、聲請意旨略以：受刑人甲○○於附表所列日期犯如附表所列
    之罪，經如附表所列之法院判處如附表所列之刑確定在案。
    經查其所犯如附表所列編號第1 、2 之罪，犯罪時間均在中
    華民國96年4 月24日以前，核與中華民國九十六年罪犯減刑
    條例第2 條第1 項第3 款規定相符，應依同條例第8 條第1
    項、第3 項聲請裁定減刑，而其所犯附表編號3 之罪，雖依
    本條例第3 條規定不予減刑，惟仍應依同條例第11條、12條
    規定定其應執行之刑等語。
二、按「裁判確定前犯數罪，有應減刑與不應減刑者，就應減刑
    之罪，依第二條、第四條、第六條至第八條及前條規定減刑
    後，與不應減刑之罪之宣告刑，適用刑法第五十一條定其應
    執行之刑。」、「前二條關於定其應執行之刑，準用第八條
    第三項規定。」，中華民國九十六年罪犯減刑條例第11條、
    第12條分別定有明文，而同條例第8 條第3 項規定：「依本
    條例應減刑之數罪，經二以上法院裁判確定者，得由一檢察
    官或應減刑之人犯合併向其中一裁判法院聲請裁定之。」，
    故在一人犯數罪案件中，各個案件之最後事實審法院如經檢
    察官或應減刑之人犯聲請減刑及定執行刑時，不論其是否為
    數罪中之最後事實審法院，法律即賦予管轄權，無可規避裁
    判（最高法院97年度臺非字第105 號判決要旨參照）。查本
    件附表編號3 所示之罪，其最後事實審法院雖為臺灣高等法
    院高雄分院，惟檢察官既與附表編號1 、2 之罪一併聲請減
    刑並定應執行之刑，而附表編號1 、2 之罪最後事實審法院
    為本院；依上開說明，本院對於本件自有管轄權，合先敘明
    。
三、次按裁判確定前犯數罪者，併合處罰之；數罪併罰，有二裁
    判以上者，依刑法第51條之規定，定其應執行之刑，刑法第
    50 條、第53條分別定有明文。又數罪併罰之案件，其各罪
    判決均係宣告刑，並非執行刑，縱令各案中一部分犯罪之宣
    告刑在形式上已經執行，仍應依法聲請犯罪事實最後判決之
    法院裁定，然後再依所裁定之執行刑，換發指揮書併合執行
    ，其前已執行之有期徒刑部分，僅應予扣除而不能認為已執
    行完畢，在所裁定之執行刑尚未執行完畢前，各案之宣告刑
    不發生執行完畢之問題（最高法院90年度台非字第340號、
    最高法院95年度台非字第320號判決意旨參照）。末按刑法
    第2條第1項規定：「行為後法律有變更者，適用行為時之法
    律。但行為後之法律有利於行為人者，適用最有利於行為人
    之法律」，故依刑法第51條定應執行刑時，如係在裁判確定
    前犯數罪，其中一罪在新法施行前者，亦應為新舊法比較（
    最高法院95年度第8次刑事庭會議決議參照）。查受刑人為
    如附表所示之犯罪行為後，刑法業於民國95年7月1日修正公
    布施行，修正前之刑法第51條第5款規定：「宣告多數有期
    徒刑者，於各刑中之最長期以上，各刑合併之刑期以下，定
    其刑期。但不得逾20年」；而修正後之該款則規定：「宣告
    多數有期徒刑者，於各刑中之最長期以上，各刑合併之刑期
    以下，定其刑期。但不得逾30年」，是比較結果，經比較新
    舊法結果，修法後之規定非較有利於受刑人，依刑法第2條
    第1項前段之規定，應依修正前之刑法第51條第5款，就本件
    受刑人宣告之刑，定其應執行刑。
四、經查：本件受刑人甲○○前因違反毒品危害防制條例等案件
    ，經本院以94年度訴字第1322號判決，判處有期徒刑8 月、
    4 月，應執行有期徒刑10月確定在案（附表編號1 、2 所示
    之罪），又因違反毒品危害防治條例案件，經本院以94年度
    訴字第2684號判決判處有期徒刑9 年，並經上訴，經臺灣高
    等法院高雄分院以95年度上訴字第1682號判決上訴駁回，復
    再上訴，經最高法院以98年度台上字第5106號判決上訴駁回
    確定在案（附表編號3 所示之罪），此有臺灣高等法院被告
    前案紀錄表、臺灣高雄地方法院檢察署刑案資料查註紀錄表
    及各該判決書影本各1 份在卷可按，此部分之事實，堪予認
    定。而受刑人所犯如附表編號1 、2 之罪所示之罪，其犯罪
    時間均在96年4 月24日以前，合於減刑條件，依法自應予以
    減刑；又受刑人所犯如附表編號1 、2 之罪所科處之徒刑，
    依臺灣高等法院被告前案紀錄表所載，已於96年2 月1 縮刑
    期滿執行完畢，惟受刑人所犯附表編號3 犯罪之犯罪日期，
    既在附表編號1 、2 之罪判決確定前所犯，該3 罪本應依數
    罪併罰規定定其應執行之刑，依前揭說明，則受刑人所犯如
    附表編號1 、2 之罪所科處之徒刑，依執行指揮書縱已經執
    行完畢，但就數罪併罰應定其應執行之刑而言，仍應認該罪
    尚未執行完畢，故聲請人就附表編號1 、2 之犯罪聲請減刑
    並請求與附表編號3 所示之罪定應執行之刑，即無不合，應
    予准許。至原判決諭知沒收部分，不在減刑範圍內，仍應依
    原判決執行之；又數罪併罰中之一罪，雖得易科罰金，若因
    與不得易科之他罪合併處罰結果而不得易科罰金時，原可易
    科部分所處之刑，毋庸為易科折算標準之記載，司法院大法
    官會議釋字第144 號解釋可資參照，是本件被告合併定應執
    行之刑既已逾有期徒刑6 月，則就被告所犯如附表編號1 、
    2 所示之2 罪，減刑後雖均受6 個月以下有期徒刑之宣告，
    自毋庸諭知得易科罰金之折算標準，附此敘明。
五、依中華民國九十六年罪犯減刑條例第2 條第1 項第3 款、第
    8 條第3 項、第11條、第12條，刑法第2 條第1 項前段，修
    正前刑法第51條第5 款裁定如主文。
中    華    民    國    99    年    11    月    4     日
                  刑事第十二庭  法  官  陳川傑
以上正本證明與原本無異。
如不服本裁定，應於收受送達後5 日內向本院提出抗告狀。
中    華    民    國    99    年    11    月    9     日
                                書記官  郭南宏

司法院資訊處製作；財團法人民間司法改革基金會備份。
